ru: Входящие точки крепления и ремни: Встроенные точки крепления и ремни в комплекте; Только встроенные точки крепления (без ремней); Нет / не входят в комплект; Ремни в комплекте; Другое
sv: Surrningspunkter/remmar ingår: Både integrerade fästpunkter och remmar ingår; Endast integrerade fästpunkter (inga remmar); Inget / ingår ej; Remmar ingår; Annat
fi: Kiinnityspisteet/hihnat sisältyvät: Sekä integroidut kiinnityspisteet että hihnat mukana; Vain integroidut kiinnityspisteet (ei hihnoja); Ei kumpikaan / ei sisälly; Hihnat mukana; Muu
zh-CN: 是否包含固定点/绑带: 包含集成系固点和绑带; 仅含集成系固点（无绑带）; 二者均无/未包含; 包含绑带; 其他
el: Περιλαμβάνονται σημεία/ιμάντες πρόσδεσης: Περιλαμβάνονται ενσωματωμένα σημεία πρόσδεσης και ιμάντες; Μόνο ενσωματωμένα σημεία πρόσδεσης (χωρίς ιμάντες); Κανένα / δεν περιλαμβάνονται; Περιλαμβάνονται ιμάντες; Άλλο
ja: 固定ポイント/ストラップの有無: 統合されたタイダウンポイントとストラップの両方が付属; 統合されたタイダウンポイントのみ (ストラップなし); どちらもなし / 付属なし; ストラップ付属; その他
th: มีจุดยึด/สายรัดให้มาด้วย: มีจุดยึดและสายรัดในตัว; มีเฉพาะจุดยึดในตัว (ไม่มีสายรัด); ไม่มี / ไม่รวมในชุด; มีสายรัดในตัว; อื่นๆ
zh-TW: 包含固定點/綁帶: 含內建固定點和綁帶; 僅內建固定點 (無綁帶); 兩者皆無/未提供; 含綁帶; 其他
hu: Készlet részét képező rögzítési pontok/hevederek: Beépített rögzítési pontok és hevederek is mellékelve; Csak beépített rögzítési pontok (hevederek nélkül); Egyik sem / nincs mellékelve; Hevederek mellékelve; Egyéb
sl-SI: Vključene pritrdilne točke/trakovi: Vključene integrirane pritrdilne točke in trakovi; Samo integrirane pritrdilne točke (brez trakov); Niti eno / ni vključeno; Vključeni trakovi; Drugo
tr: Dahil olan bağlama noktaları/kayışları: Hem entegre bağlama noktaları hem de kayışlar dahil; Yalnızca entegre bağlama noktaları (kayış yok); Hiçbiri / dahil değil; Kayışlar dahil; Diğer
de: Enthaltene Verzurrpunkte/Gurte: Sowohl integrierte Befestigungspunkte als auch Gurte enthalten; Nur integrierte Befestigungspunkte (keine Gurte); Weder noch / nicht enthalten; Gurte enthalten; Sonstige
es: Puntos de sujeción/correas incluidos: Incluye correas y puntos de amarre integrados; Solo puntos de amarre integrados (sin correas); Ninguno/no incluidos; Correas incluidas; Otro
bg-BG: Включени точки/ремъци за закрепване: Включени са както вградени точки за закрепване, така и ремъци; Само вградени точки за закрепване (без ремъци); Нито едно / не са включени; Включени са ремъци; Друго
sk-SK: Uväzovacie body/popruhy sú súčasťou balenia: Vrátane integrovaných upevňovacích bodov aj popruhov; Iba integrované upevňovacie body (bez popruhov); Ani jedno/nie je súčasťou; Vrátane popruhov; Iné
lt-LT: Įtraukti tvirtinimo taškai / diržai: Pridedami ir integruoti tvirtinimo taškai, ir diržai; Tik integruoti tvirtinimo taškai (be diržų); Nėra / nepridedama; Pridedami diržai; Kita
nb: Festepunkter/stropper inkludert: Både integrerte festepunkter og stropper inkludert; Kun integrerte festepunkter (ingen stropper); Ingen / ikke inkludert; Stropper inkludert; Annet
ro-RO: Puncte/curele de ancorare incluse: Ambele: puncte de ancorare integrate și curele incluse; Doar puncte de ancorare integrate (fără curele); Niciuna / neincluse; Curele incluse; Altele
pt-PT: Pontos de fixação/cintas incluídos: Tanto os pontos de fixação integrados como as cintas estão incluídos; Apenas pontos de fixação integrados (sem cintas); Nem um nem outro/não incluído; Cintas incluídas; Outro
cs: Úchyty / upínací popruhy jsou součástí balení: Včetně integrovaných kotevních bodů a popruhů; Pouze integrované kotevní body (bez popruhů); Nic / není součástí; Včetně popruhů; Ostatní
hr-HR: Uključene točke/remeni za vezivanje: Uključene ugrađene točke za vezivanje i trake; Samo ugrađene točke za vezivanje (bez traka); Nijedno / nije uključeno; Uključene trake; Ostalo
da: Fastgørelsespunkter eller stropper inkluderet: Både integrerede fastgørelsespunkter og stropper medfølger; Kun integrerede fastgørelsespunkter (ingen stropper); Hverken/medfølger ikke; Stropper medfølger; Andet
pl: Punkty/pasy mocujące w zestawie: Zintegrowane punkty mocowania i pasy w zestawie; Tylko zintegrowane punkty mocowania (bez pasów); Żadne / brak w zestawie; Pasy w zestawie; Inne
it: Punti di ancoraggio/cinghie inclusi: Sia punti di ancoraggio integrati che cinghie incluse; Solo punti di ancoraggio integrati (nessuna cinghia); Nessuno dei due / non inclusi; Cinghie incluse; Altro
vi: Bao gồm các điểm/dây buộc cố định: Bao gồm cả điểm chằng tích hợp và dây đeo; Chỉ có điểm chằng tích hợp (không có dây đeo); Không cái nào / Không bao gồm; Bao gồm dây đeo; Khác
pt-BR: Pontos/correias de amarração incluídos: Pontos de fixação integrados e cintas incluídas; Apenas pontos de fixação integrados (sem cintas); Nenhum / não incluídos; Cintas incluídas; Outros
en: Tie-down points/straps included: Both integrated tie-down points and straps included; Integrated tie-down points only (no straps); Neither / not included; Straps included; Other
nl: Meegeleverde bevestigingspunten/banden: Zowel geïntegreerde sjorpunten als riemen inbegrepen; Alleen geïntegreerde sjorpunten (geen riemen); Geen van beide/niet inbegrepen; Riemen inbegrepen; Overige
fr: Points d’arrimage ou sangles inclus: Points d’arrimage intégrés et sangles inclus; Points d’arrimage intégrés uniquement (sans sangles); Ni l’un ni l’autre / non inclus; Sangles incluses; Autre
ko: 고정 지점/스트랩 포함 여부: 통합형 타이다운 포인트 및 스트랩 모두 포함; 통합형 타이다운 포인트만(스트랩 없음); 둘 다 아님/포함되지 않음; 스트랩 포함; 기타